臺灣高等法院民事裁定                  100年度聲字第161號
聲  請  人  張桂法
代  理  人  張致祥律師
            劉家華律師
上列聲請人因與相對人盧勁呈間就本院100年度上字第592號損害
賠償事件，聲請訴訟救助，本院裁定如下：
    主  文
聲請駁回。
聲請費用由聲請人負擔。
    理  由
一、按當事人無資力支出訴訟費用，且非顯無勝訴之望者，法院
    應依聲請，以裁定准予訴訟救助，民事訴訟法第107條第1項
    固有明文，惟應依同法第109條第2項及第284條之規定，就
    關於無資力支出訴訟費用之事由，提出能即時調查之證據以
    釋明之。又按經分會准予法律扶助之無資力者，其於訴訟程
    序中，向法院聲請訴訟救助時，應准予訴訟救助，但另有不
    符法律扶助事實之證明者，不在此限，法律扶助法第62條定
    有明文；足見法院仍得就當事人資力是否符合無資力之法律
    救助要件進行審查，非絕對受財團法人法律扶助基金會審酌
    之拘束。
二、經查，聲請人主張其因車禍受傷，已喪失工作能力，並領有
    低收入戶證明，已經財團法人法律扶助基金會台北分會准予
    扶助而聲請訴訟救助，主張無資力支出訴訟費用等情，固據
    其馬偕紀念醫院乙種診斷證明書、中華民國身心殘障手冊、
    台北市低收入戶卡等及法律扶助基金會台北分會審查表（見
    本院卷第5至8頁）以為釋明，惟本院依職權調閱聲請人99年
    度稅務電子閘門財產所得調件明細表（見本院卷第10至15頁
    ），其上記載相對人99年度有所得2筆，給付總額1萬1,338
    元；並有田賦12筆及土地13筆，依公告現值計算財產總額合
    計102萬6,662元之不動產，足見聲請人非無資力，且缺乏經
    濟上之信用之情形，縱相對人經法律扶助基金會准予法律扶
    助，仍難認其符合法律扶助之事實，本院自不受該會審酌之
    拘束。次查聲請人曾在原審法院繳納裁判費、差旅費計1萬
    5,256元，有該裁判費收據附於原法院98年度訴字第1171號
    卷一第5頁可稽，聲請人復未提出其他能即時調查之證據，
    以釋明其經濟狀況確有重大變遷致無資力支出訴訟費用之主
    張為真實，自不得遽認其為無資力支出訴訟費用之人（最高
    法院73年度台抗字第461號、93年度台抗字第664號裁定參照
    ）。從而，聲請人聲請本件訴訟救助，為無理由，應予駁回
    。
據上論結，本件聲請為無理由，依民事訴訟法第95條、第78條，
裁定如主文。
中    華    民    國  100    年    7    月    29     日
                    民事第二十庭
                        審判長法  官  張  蘭
                              法  官  王漢章
                              法  官  黃莉雲
正本係照原本作成。
如不服本裁定，應於收受送達後10日內向本院提出抗告狀，並應
繳納抗告費新台幣1千元。
中    華    民    國   100    年    8     月    1     日
                              書記官  魏汝萍